【裁判字號】    97,抗,424
【裁判日期】    970430
【裁判案由】    聲請定其應執行刑
【裁判全文】
臺灣高等法院刑事裁定                   97年度抗字第424號
抗  告  人  甲○○
即受刑  人
上列抗告人因偽證等案聲請定其應執行刑案件，不服台灣基隆地
方法院中華民國97年3月20日裁定（ 97年度聲字第99號），提起
抗告，本院裁定如下：
    主  文
抗告駁回。
    理  由
一、原裁定意旨略以：抗告人即受刑人甲○○因偽證等案件經台
    灣基隆及台中地方法院判決罪行確定。經檢察官聲請定其應
    執行之刑，核無不合，應定其應執行刑為有期徒刑三年七月
    。
二、抗告意旨略以：抗告人因犯竊盜及恐嚇案件經台灣基隆及台
    中地方法院判處徒刑確定，後依中華民國96年罪犯減刑條例
    減刑，經台灣基隆地方法院定其應執行刑為有期徒刑三年七
    月。惟無使抗告人受刑法第 51條第5款前段之利益。又應與
    後因竊盜案件經台灣新竹地方法院判決罪刑確定，經台灣新
    竹地方法院定其應執行刑為有期徒刑一年之案件，合併定執
    行刑，竟未合併定應執行刑，則原裁定為不當，為此依法提
    起抗告，請求重新量刑云云。
三、按裁判確定前犯數罪者，併合處罰之；數罪併罰有二裁判以
    上宣告多數有期徒刑者，於各刑中之最長期以上，各刑合併
    之刑期以下，定其應執行之刑期，刑法第50條、第51條第 5
    款前段、第53條規定甚明。抗告人因犯偽證、竊盜及恐嚇等
    案件分別經台灣基隆及台中地方法院判刑確定，經檢察官聲
    請定其應執行之刑，原審審核各該案卷，認其聲請為正當，
    乃依刑法第 53條、第51條第5款，定其應執行之刑為有期徒
    刑三月七月，經核於法尚無違誤。抗告意旨略以其前開定執
    行刑之裁定無使抗告人受刑法第 51條第5款前段之利益，指
    摘原裁定不當，非有理由。至抗告人稱本件應與台灣新竹地
    方法院97年度聲減字第1168號裁定合併定執行刑云云。然依
    刑事訴訟法第 477條規定：「依刑法第48條應更定其刑者，
    或依刑法第53條及第54條應依刑法第51條第5款至第7款之規
    定，定其應執行之刑者，由該案犯罪事實最後判決之法院之
    檢察官，聲請該法院裁定之。前項定其應執行之刑者，受刑
    人或其法定代理人、配偶，亦得請求前項檢察官聲請之。」
    故定執行刑之裁定應由犯罪事實最後判決之法院之檢察官、
    受刑人或由其法定代理人、配偶，請求檢察官聲請法院裁定
    ，非受刑人所得自為聲請，且此與本件原審所定應執行刑之
    裁定無涉，抗告意旨以此指摘原裁定不當，非有理由，應予
    駁回。
據上論結，應依刑事訴訟法第412條，裁定如主文。
中    華    民    國    97    年    4     月    30    日
                  刑事第十一庭  審判長法  官  張連財
                                      法  官  林明俊
                                      法  官  洪光燦
以上正本證明與原本無異。
如不服本裁定，應於收受送達後五日內向本院提出抗告狀。
                                      書記官  初玲玲
中    華    民    國    97    年    5     月    1     日


司法院資訊處製作；財團法人民間司法改革基金會備份。
